Materials for lyx workshop/LyX.app/Contents/Resources/dicts/ast_ES.aff
SFX G   er    ieran       [^eñxy]er          # llambieran
SFX G   er    eran        [eñxy]er           # frañeran, lleeran, texeran, creyeran
SFX G   er    ieren       [^eñxy]er          # llambieren
SFX G   er    eren        [eñxy]er           # frañeren, lleeren, texeren, creyeren
SFX G   0     é           [aei]r             # apartaré, llamberé, apurriré
SFX G   0     ás          [aei]r             # apartarás, llamberás, apurrirás
SFX G   0     á           [aei]r             # apartará, llamberá, apurrirá
SFX G   0     emos        [aei]r             # apartaremos, llamberemos, apurriremos
SFX G   0     éis         [aei]r             # apartaréis, llamberéis, apurriréis
SFX G   0     án          [aei]r             # apartarán, llamberán, apurrirán
SFX G   0     ía          [aei]r             # apartaría, llambería, apurriría
SFX G   0     íes         [aei]r             # apartaríes, llamberíes, apurriríes
SFX G   0     íamos       [aei]r             # apartaríamos, llamberíamos, apurriríamos
SFX G   0     íemos       [aei]r             # apartaríemos, llamberíemos, apurriríemos
SFX G   0     íais        [aei]r             # apartaríais, llamberíais, apurriríais
SFX G   0     íeis        [aei]r             # apartaríeis, llamberíeis, apurriríeis
SFX G   0     íen         [aei]r             # apartaríen, llamberíen, apurriríen
SFX G   er    i           [^c]er             # llambi
SFX G   er    i           ncer               # venci
SFX G   er    éi          er                 # llambéi
SFX G   er    iendo       [^eñxy]er          # llambiendo
SFX G   er    endo        [eñxy]er           # frañendo, lleendo, texendo, creyendo
SFX G   er    ío          er                 # llambío
SFX G   er    ida         [^e]er             # llambida
SFX G   er    ída         eer                # lleída
SFX G   er    íu          er                 # llambíu
SFX G   er    íos         er                 # llambíos
SFX G   er    íes         er                 # llambíes
SFX G   ir    o           [^c]ir             # apurro
SFX G   cir   zo          cir                # lluzo
SFX G   ir    es          ir                 # apurres
SFX G   ir    e           [^cs]ir            # apurre, fuxe
SFX G   cir   z           [^n]cir            # lluz
SFX G   cir   ce          ncir               # xunce
SFX G   sir   se          [^u]sir            # ranse
SFX G   sir   s           usir               # tus
SFX G   xir   x           [iu]xir            # elix, fux
SFX G   ir    imos        ir                 # apurrimos
SFX G   ir    ís          ir                 # apurrís
SFX G   ir    en          ir                 # apurren
SFX G   ir    ía          ir                 # apurría
SFX G   ir    íes         ir                 # apurríes
SFX G   ir    íamos       ir                 # apurríamos
SFX G   ir    íemos       ir                 # apurríemos
SFX G   ir    íais        ir                 # apurríais
SFX G   ir    íeis        ir                 # apurríeis
SFX G   ir    íen         ir                 # apurríen
SFX G   ir    í           ir                 # apurrí
SFX G   ir    isti        ir                 # apurristi
SFX G   ir    iesti       [^ñxy]ir           # apurriesti
SFX G   ir    esti        [ñxy]ir            # muñesti, finxesti, fuyesti
SFX G   ir    ió          [^ñxy]ir           # apurrió
SFX G   ir    ó           [ñxy]ir            # muñó, finxó, fuyó
SFX G   ir    iemos       [^ñxy]ir           # apurriemos
SFX G   ir    emos        [ñxy]ir            # muñemos, finxemos, fuyemos
SFX G   ir    istis       ir                 # apurristis
SFX G   ir    iestis      [^ñxy]ir           # apurriestis
SFX G   ir    estis       [ñxy]ir            # muñestis, finxestis, fuyestis
SFX G   ir    ieron       [^ñxy]ir           # apurrieron
SFX G   ir    eron        [ñxy]ir            # muñeron, finxeron, fuyeron
SFX G   ir    a           [^c]ir             # apurra
SFX G   cir   za          cir                # lluza
SFX G   ir    as          [^c]ir             # apurras
SFX G   cir   zas         cir                # lluzas
SFX G   ir    amos        [^c]ir             # apurramos
SFX G   cir   zamos       cir                # lluzamos
SFX G   ir    áis         [^c]ir             # apurráis
SFX G   cir   záis        cir                # lluzáis
SFX G   ir    an          [^c]ir             # apurran
SFX G   cir   zan         cir                # lluzan
SFX G   ir    iera        [^ñxy]ir           # apurriera
SFX G   ir    era         [ñxy]ir            # muñera, finxera, fuyera
SFX G   ir    iere        [^ñxy]ir           # apurriere
SFX G   ir    ere         [ñxy]ir            # muñere, finxere, fuyere
SFX G   ir    ieras       [^ñxy]ir           # apurrieras
SFX G   ir    eras        [ñxy]ir            # muñeras, finxeras, fuyeras
SFX G   ir    ieres       [^ñxy]ir           # apurrieres
SFX G   ir    eres        [ñxy]ir            # muñeres, finxeres, fuyeres
SFX G   ir    iéramos     [^ñxy]ir           # apurriéramos
SFX G   ir    éramos      [ñxy]ir            # muñéramos, finxéramos, fuyéramos
SFX G   ir    iéremos     [^ñxy]ir           # apurriéremos
SFX G   ir    éremos      [ñxy]ir            # muñéremos, finxéremos, fuyéremos
SFX G   ir    ierais      [^ñxy]ir           # apurrierais
SFX G   ir    erais       [ñxy]ir            # muñerais, finxerais, fuyérais
SFX G   ir    iereis      [^ñxy]ir           # apurriereis
SFX G   ir    ereis       [ñxy]ir            # muñereis, finxereis, fuyéreis
SFX G   ir    ieran       [^ñxy]ir           # apurrieran
SFX G   ir    eran        [ñxy]ir            # muñeran, finxeran, fuyeran
SFX G   ir    ieren       [^ñxy]ir           # apurrieren
SFX G   ir    eren        [ñxy]ir            # muñeren, finxeren, fuyeren
SFX G   ir    i           [^c]ir             # apurri
SFX G   ir    i           ncir               # apurri
SFX G   ir    íi          ir                 # apurríi
SFX G   ir    iendo       [^ñxy]ir           # apurriendo
SFX G   ir    endo        [ñxy]ir            # muñendo, finxendo, fuyendo
SFX G   ir    ío          ir                 # apurrío
SFX G   ir    ida         ir                 # apurrida
SFX G   ir    íu          ir                 # apurríu
SFX G   ir    íos         ir                 # apurríos
SFX G   ir    íes         ir                 # apurríes
